【裁判字號】    91,易,350
【裁判日期】    920912
【裁判案由】    竊盜
【裁判全文】
臺灣嘉義地方法院刑事判決                          九十一年度易字第三五號
    公  訴  人  臺灣嘉義地方法院檢察署檢察官
    被      告  丙○○
右列被告因竊盜案件，經檢察官提起公訴（九十一年度偵字第一六五九號），及移
併案審理（台灣臺南地方法院檢察署九十一年度營偵字第八二二號、臺灣嘉義地方法
院檢察署九十一年度偵字第三二三一號、九十二年度偵字第一六九八號），本院判決
如左：
    主  文
丙○○共同連續攜帶兇器竊盜，累犯，處有期徒刑壹年。
扣案之一字起子壹支、美工刀貳支、鐵鉗子壹支、尖嘴鉗壹支及Ｔ型板手壹支、白色
袋子貳個、鋸子壹支、鐵鎚壹支、螺絲起子貳支、美工刀片肆片及鐵鋸片參片均沒收
之。
    事  實
一、丙○○有多次竊盜前科，最後一次因竊盜罪經臺灣高等法院臺南分院於民國八十
    九年五月四日以八十九年上易字第六六八號刑事判決判處有期徒刑八月確定，甫
    於九十年六月二十八日執行完畢。詎丙○○仍不思悛悔，夥同他人共同意圖為自
    己不法之所有，並基於概括之犯意，為以下之竊盜行為：
（一）夥同己○○（業經本院判處有期徒刑八月，緩刑三年確定），分別於九十一年
      二月十九日下午一時三十分及二月二十三日下午三時許，由鐘玉任騎乘其所有
      車牌號碼ＬＺＥ─０二七號重型機車搭載丙○○，至嘉義縣中埔鄉和美村乙○○○臨時校區簡易教室內，徒手竊取乙○○○所有原裝設於該教室窗戶，因拆
      遷拆除置放於教室走廊之鋁門框條二三二支，及鋁窗框條四六四支，得手後，
      分別賣給不知情舊貨商及嘉義市○○路○段五百號旁國展商行，共計賣得新台
      幣（下同）一千三百五十元，嗣於九十一年二月二十三日下午三時三十分許，
      經路人發覺有異，經記下車牌號碼，報警始循線查獲上情，並取回上述失竊之
      鋁門框條二十五支及鋁窗框條八十六支。
（二）夥同己○○，於九十一年六月十日下午二時三十分許，共乘己○○所有車牌號
      碼ＬＺＥ─０二七號重型機車一部，攜帶客觀上足以對人之生命、身體造成危
      害之兇器一字起子一把、美工刀一支、鐵鉗子一支、尖嘴鉗一支及Ｔ型板手一
      支，至台南縣後壁鄉四十二之十六號「勝彥電子企業股份有限公司」，由己○○攜帶上開兇器入內竊取該公司所有之大型鋁門窗一座，丙○○在外把風，得
      手後欲離去之際，當場為警查獲，並扣得己○○所有上開一字起子一把、美工
      刀一支、鐵鉗子一支、尖嘴鉗一支及Ｔ型板手一支。
（三）夥同綽號「陳仔」之不詳姓名成年男子，於九十一年五月八日十四時四十分許
      ，攜帶白色袋子二個及客觀上足以對人之生命、身體造成危害之兇器鋸子一支
      、鐵鎚一支、螺絲起子二支、美工刀一支、美工刀片四片、鐵鋸片三片，至嘉
      義水上鄉鎮○○村一八七之二號，竊取戊○○所有如附表所示之電線，得
      手後欲離去之際，為警當場查獲丙○○，「陳仔」則趁隙逃逸，並為警扣得「
      陳仔」所有白色袋子二個及鋸子一支、鐵鎚一支、螺絲起子二支、美工刀一支
      、美工刀片四片及鐵鋸片三片。
（四）夥同陳永賜（另經檢察官職權不起訴），於九十二年二月二十六日八時三十分
      許，至嘉義縣水上鄉○○村○○道路吳竹腳農舍工寮，跨越該農舍工寮外圍鐵
      絲網，入內竊取甲○○所有之鐵管、工程管，又夥同陳永賜、樊健明（另經檢
      察官緩起訴），於同日九時許，至上址，以同一方式竊取甲○○所有之鐵管、
      工程管，二次共竊得三百六十五公斤重之鐵管、工程管，得手後，賣給嘉義縣
      水上鄉○○村○○路二九一號之「第一資源回收物運銷合作社」之不知情經營
      者東德發，得款一千六百四十元。丙○○再夥同陳永賜、樊健明，於同日十九
      時許，至上開農舍工寮，以同一手法，竊取甲○○所有之鐵管、工程管共三百
      七十五公斤，得手後，運至前揭「第一資源回收物運銷合作社」變賣時，為警
      當場查獲。
二、案經乙○○○代理人連國欽訴由嘉義縣警察局中埔分局報請台灣嘉義地方法院檢
    察署檢察官偵查起訴、勝彥電子股份有限公司代理人丁○○○訴由台南縣警察局
    白河分局報請台灣臺南地方法院檢察署檢察官移送併案審理、嘉義縣警察局水上
    分局報請臺灣嘉義地方法院檢察署檢察官移送併案審理。
    理  由
一、訊據被告丙○○對右揭事實欄一之（一）、（二）、（四）等事實坦承不諱，核
    與共犯己○○、陳永賜、樊健明分別於警訊、偵查及本院審理時所供述之情節一
    致，且核與告訴人乙○○○之代理人連國欽於警訊、偵查及本院審理時及告訴人
    勝彥電子股份有限公司之代理人丁○○○於警訊、被害人甲○○於警訊中指述之
    情節相符，並有贓物認領保管單、贓物認領據、照片及扣案一字起子一把、美工
    刀一支、鐵鉗子一支、尖嘴鉗一支及Ｔ型板手一支在卷可資佐證。
二、惟訊據被告丙○○矢口否認有事實欄一之（三）竊盜犯行，辯稱：並未與「陳仔
    」共同偷竊，僅受託幫忙搬運，不知道所搬運之電纜為「陳仔」所竊得云云。然
    查：扣案之電線為被害人戊○○所有失竊之物，業據其於警訊中指述綦詳，並有
    贓物認領保管單在卷可稽，被告自承見警方前來後，「陳仔」即命其將丟棄贓物
    ，二人分頭逃跑等情，是若被告未與「陳仔」共同行竊，在見「陳仔」躲避警方
    時，何以不設法將「陳仔」留住，以澄清自己並無犯罪，反而與「陳仔」分頭逃
    跑，顯與常情有違，被告所辯不足採信，此外，復有扣案之白色袋子二個及鋸子
    一支、鐵鎚一支、螺絲起子二支、美工刀一支、美工刀片四片及鐵鋸片三片在卷
    可資佐證。
三、綜上，本件事證明確，被告竊盜犯行堪以認定。
四、查被告丙○○與己○○所攜帶以行竊之一字起子一把、美工刀一支、鐵鉗子一支
    、尖嘴鉗一支及Ｔ型板手一支，以及被告與「陳仔」所攜帶以行竊之鋸子一支、
    鐵鎚一支、螺絲起子二支、美工刀一支、美工刀片四片及鐵鋸片三片，客觀上顯
    足以對人之身體造成危害，有照片附卷可稽，核屬兇器，又農舍外圍繞之鐵絲網
    具有防閑作用，核屬安全設備無訛。是核被告丙○○所為，係犯刑法第三百二十
    條第一項竊盜罪及同法第三百二十一條第一項第二款、第三款之加重竊盜罪。被
    告丙○○與己○○、「陳仔」、陳永賜、樊健明等人間就上開竊盜犯行，彼此間
    有犯意之聯絡及行為分擔，皆為共同正犯。其等先後多次竊盜犯行，均時間緊密
    ，方法相同，各觸犯構成要件相同之罪名，顯係基於概括之犯意而為之，依刑法
    第五十六條之規定論以一攜帶兇器竊盜罪，並依法加重其刑。又被告因竊盜罪經
    臺灣高等法院臺南分院於八十九年五月四日以八十九年上易字第六六八號刑事判
    決判處有期徒刑八月確定，甫於九十年六月二十八日執行完畢，此有臺灣高等法
    院被告全國前案紀錄表在卷可按，其受有期徒刑之執行完畢，五年以內再犯有期
    徒刑以上之罪，為累犯，依法加重其刑，並遞加重之。公訴人雖僅就事實欄一之
    （一）部分竊盜犯行提起公訴，然檢察官就犯罪事實一部起訴者，其效力及於全
    部，本件事實欄一之（二）至（四）竊盜部分之犯罪事實，與前揭公訴人起訴部
    分，有連續犯之裁判上一罪關係，已如前述，本院自應一併加以裁判。爰審酌被
    告有多次竊盜前科，素行不佳，犯罪之動機、目的、手段，犯罪時所受之刺激及
    其品性、生活狀況、智識程度，所竊取之物價值非鉅，及犯罪後大致坦承，態度
    良好等一切情狀，量處被告如主文所示之刑。至扣案之一字起子一把、美工刀一
    支、鐵鉗子一支、尖嘴鉗一支及Ｔ型板手一支，為共犯己○○所有，扣案之白色
    袋子二個、鋸子一支、鐵鎚一支、螺絲起子二支、美工刀一支、美工刀片四片及
    鐵鋸片三片為共犯「陳仔」所有，均據被告陳明在卷，且供犯罪所用之物，爰依
    法沒收之。
據上論斷，應依刑事訴訟法第二百九十九條第一項前段，刑法第二十八條、第五十六
條、第三百二十一條第一項第二款、第三款、第四十七條、第三十八條第一項第二款
，判決如主文。
本案經檢察官陳鈴香到庭執行職務
中    華    民    國      九十二    年        九      月      十二      日
                                      臺灣嘉義地方法院刑事第六庭
                                          法  官    劉瓊雯
右正本證明與原本無異。
如不服本判決，應於判決送達後十日內向本院提出上訴狀( 應附繕本 )。告訴人或被
害人如對於本判決不服者，應具備理由請求檢察官上訴，其上訴期間之計算係以檢察
官收受判決正本之日期為準。
中    華    民    國      九十二    年        九      月      十二      日
                                        書記官   陳冠學
附錄本案論罪科刑法條：
刑法第三百二十一條第一項第三款
犯竊盜罪而有左列情形之一者，處六月以上五年以下有期徒刑：
三、攜帶兇器而犯之者。


司法院資訊處製作；財團法人民間司法改革基金會備份。
